最高法院刑事判決　　　　　　　　　　　　　　　　八十八年度台非字第二三五號
　　上訴人　最高法院檢察署檢察總長
　　被　告　甲○○
右上訴人因被告違反槍砲彈藥刀械管制條例等罪案件，對於台灣高等法院中華民國八
十七年七月二十二日第二審確定裁定（八十七年度聲字第一一七八號），認為違法，
提起非常上訴，本院判決如左：
    主  文
原裁定撤銷。
檢察官之聲請駁回。
    理  由
非常上訴理由稱：「按刑法第五十條規定，裁判確定前犯數罪者，併合處罰之。故數
罪均須在裁判確定前犯之，始生併合處罰問題。經查本件被告因犯施用海洛因，非法
持有槍彈及賭博等數罪，經台灣宜蘭地方法院以八十六年度訴字第二四八號為第一審
判決後，檢察官不服上訴於第二審法院，且未聲明係對一審判決之一部為之，依刑事
訴訟法第三百四十八條第一項之規定，應視為對全部判決即包括煙毒部分提起上訴，
然台灣高等法院以該院八十七年度上訴字第一一四○號受理後，僅就被告涉犯槍砲及
賭博部分予以判刑確定，至施用海洛因部分則漏未判決，從而該毒品案件現仍繫屬於
第二審，且尚未判決及確定，故嗣後台灣高等法院以八十七年度聲字第一一七八號裁
定就尚未確定之煙毒案件與已確定之槍砲及賭博案件合併更定其應執行之刑，與上開
刑法第五十條之規定不合，自有判決適用法則不當之違背法令。案經確定，爰依刑事
訴訟法第四百四十一條、第四百四十三條提起非常上訴，以資糾正。」等語。
本院按刑法第五十三條所謂數罪併罰，有二裁判以上者，依刑法第五十一條之規定，
定其應執行之刑，係指二以上之確定裁判，定其應執行之刑而言，如未裁判確定，自
無合併其他刑罰，定其應執行刑之餘地。本件被告甲○○因涉犯施用毒品、未經許可
無故持有其他可發射子彈具殺傷力之改造手槍及賭博等罪，經台灣宜蘭地方法院於民
國八十七年一月二十一日為第一審判決（八十六年度訴字第二四八號）後，台灣宜蘭
地方法院檢察署檢察官不服該判決，上訴於第二審法院時，並未聲明對該判決之一部
為之，依刑事訴訟法第三百四十八條第一項之規定，應視為對全部判決包括施用毒品
部分均已提起上訴，然第二審法院並未對被告施用毒品部分予以判決，有台灣高等法
院八十七年度上訴字第一一四○號刑事判決及該案案卷可稽。而被告賭博及未經許可
無故持有可發射子彈具殺傷力之改造手槍部分所處之有期徒刑壹月及有期徒刑伍月，
已經台灣高等法院以上開刑事判決定應執行有期徒刑伍月，是被告被處有期徒刑，既
僅有一個確定判決，且已定應執行刑，即不生再定應執行刑之問題，乃原法院疏未注
意上開被告施用毒品部分未經裁判確定，竟依檢察官聲請就被告所犯上述三罪，裁定
應執行刑有期徒刑貳年，自屬於法有違。案經確定，非常上訴意旨執以指摘，洵有理
由，應由本院將原裁定撤銷，另行改判如主文第二項所示，以資糾正。
據上論結，應依刑事訴訟法第四百四十七條第一項第一款，判決如主文。
中      華      民      國    八十八    年      八      月    二十六    日
                              最高法院刑事第五庭
                                  審判長法官  丁  錦  清
                                        法官  賴  忠  星
                                        法官  林  茂  雄
                                        法官  王  居  財
                                        法官  黃  一  鑫
      右正本證明與原本無異
                                              書  記  官
中      華      民      國    八十八    年      八      月    三十一    日
